# 分包？

提问人：shenshan.love 时间：2016-01-26 15:29:41
工程分包出去，企业咋按差额进收入，审计也没有提出什么，想不明白。税法跟准则不是两码是吗？公司领导说差额计税就差额如收入，无成本 。

回答人：chenyiwei
参考收入确认和计量应采用“总额法”还是“净额法”的处理原则。总包方是对业主负责的首要义务人，且享有或承担与分包合同的签订和履行相关的风险和报酬，故应按总额法确认收入。会计和税务是两个独立体系，应按会计准则进行核算，按税法纳税，两者不应互相影响。